臺灣宜蘭地方法院民事判決　　　　　　　　 99年度建字第6號
原　　　告　王麗貞
訴訟代理人　簡坤山律師
被　　　告　林登騰
訴訟代理人　林登勝
　　　　　　李蒼棟律師
複代理　人　林育鴻律師
被　　　告　魏文展
上列當事人間請求給付工程款事件，本院於99年12月27日言詞辯
論終結，判決如下：
    主      文
被告魏文展應給付原告新臺幣貳佰貳拾參萬肆仟貳佰零貳元，及
自民國九十九年五月二十八日起至清償日止，按年息百分之五計
算之利息。
原告其餘之訴駁回。
訴訟費用新臺幣貳萬參仟陸佰柒拾陸元，由被告魏文展負擔。
本判決第一項於原告以新臺幣柒拾肆萬伍仟元為被告魏文展供擔
保後，得假執行。
原告其餘假執行之聲請駁回。
    事實及理由
壹、程序方面：
一、本件被告魏文展未於言詞辯論期日到場、被告林登騰未於最
    後言詞辯論期日到場，核無民事訴訟法第 386條各款所列情
    形，爰依原告之聲請，由其一造辯論而為判決。
二、按訴狀送達後，原告不得將原訴變更或追加他訴。但請求之
    基礎事實同一，或不甚礙被告之防禦及訴訟之終結者，不在
    此限。民事訴訟法第255條第1項第3、7款分別定有明文。查
    原告原起訴主張其承攬林訓平及被告林登騰合夥發包之宜蘭
    縣礁溪鄉○○村○○路○段256號農舍興建工程之「鐵工、鐵
    門、鋁門窗、圍籬」工程，尚欠新台幣（下同）223萬4,202
    元承攬報酬未獲給付，而聲明請求渠等應連帶給付並加計法
    定遲延利息；嗣於99年5 月17日另以準備(一)狀主張魏文展亦
    為前開承攬工程之定作人而聲明追加其為被告，並變更聲明
    為請求上揭3人應連帶給付系爭工程款；後於99年5月25日再
    以書狀撤回對被告林訓平之起訴（此撤回嗣業獲林訓平之同
    意，而消滅該部分之訴訟繫屬），而變更聲明為請求：「被
    告林登騰、魏文展應連帶給付原告223萬4,202元，及自民事
    準備(一)狀繕本送達之翌日起至清償日止，按年息 5％計算之
    利息。」。核其所為訴之變更，請求之基礎事實尚屬同一，
    且不甚礙被告之防禦及訴訟之終結，於法尚無不合，應予准
    許。
貳、實體方面：
一、原告方面：緣被告魏文展與訴外等10餘位合夥人向被告林登
    騰及訴外人林訓平租用其等所有坐落「宜蘭縣礁溪鄉○○段
    687 地號」土地興建農舍（下稱系爭農舍），作為開設「來
    得吉」餐廳之用。復由被告魏文展及林登騰將系爭農舍之「
    鐵工、鐵門、鋁門窗、圍籬」等工程發包給原告承攬，嗣系
    爭工程業已完工，並於98年1月23日取得使用執照（門牌號
    碼為宜蘭縣礁溪鄉○○村○○路○段256號），尚未辦理保存
    登記，惟系爭工程之承攬報酬為258萬4,202元，除已給付35
    萬元，餘款223萬4,202元迄未給付。又被告林登騰不僅為系
    爭農舍基地之共有人，且與被告魏文展同為「來得吉」餐廳
    （本欲開設於系爭工程所附之農舍）之合夥人，更於施工期
    間經常到場巡視、監工，並由伊交付系爭工程之發票予被告
    林登騰，甚至在興建系爭農舍之另一承包商葉命招即豪記建
    材行，另案向鈞院聲請核發支付命令後（即鈞院98年度司促
    字第4250號），被告林登騰無異議確定，並已如數給付葉命
    招承攬報酬，益證被告林登騰亦為系爭工程之定作人，伊與
    被告林登騰有承攬關係存在。為此，爰依民法承攬之法律關
    係，起訴請求被告應如數連帶給付等語。並聲明：(1)被告林
    登騰、魏文展應連帶給付原告223萬4,202元，及自民事準備
    (一)狀繕本送達之翌日起至清償日止，按年息 5％計算之利息
    ；(2)願供擔保，請准宣告假執行。
二、被告方面：
(一)被告魏文展部分，未於言詞辯論期日到場，亦未提出準備書
    狀作何聲明或陳述。
(二)被告林登騰部分，未於最後言詞辯論期日到場，然據其前到
    場所為陳述及聲明略為：
１、否認曾與被告魏文展共同發包給原告施作門牌宜蘭縣礁溪鄉
    ○○路○段256號房屋之鐵工、鐵門、鋁門窗、圍籬等工程。
    實際上，伊係與訴外人林訓平共同將共有坐落宜蘭縣礁溪鄉
    ○○段 687地號土地出租給與被告魏文展，因此簽訂基地租
    賃契約，約定租期8 年半，租期屆滿，如未續約，被告魏文
    展所開發之硬體設備及裝璜歸被告林登騰及訴外人林訓平所
    有。故系爭房屋係由承租人即被告魏文展負責出資興建，伊
    殊無必要與被告魏文展共同發包。又因上開土地為農地，依
    法令須以土地所有人名義申請興建農舍，所以上開農舍之起
    造名義人乃借用伊與訴外人林訓平之名義，且因申報房屋造
    價時需使用以起造人為買受人之發票，故原告乃應被告魏文
    展之要求以上開土地共有人名義為買受人開立發票，上情乃
    事理之常，並不足以證明伊與被告魏文展共同發包，及該承
    攬關係是存在於兩造之間，故不能以起造名義來認定兩造間
    承攬關係。另伊居住在上開土地旁，只要打開後門即可踏入
    上開土地並看到上開房屋，加上租期屆滿後，上開房屋即歸
    伊及訴外人林訓平共有，因此伊偶爾出現在現場關心工程進
    度，亦屬當然，殊不能因此即認定系爭工程為伊與被告魏文
    展共同發包。
２、又關於被告主張伊亦為系爭農舍所開設「來得吉」餐廳合夥
    人乙節，此乃因被告魏文展以要在上開土地上興建房屋經營
    餐廳為由，對外舉債及找人投資，被告魏文展曾向伊借貸鉅
    額資金，並以找到金主投資後即會立刻還款為由，一再要求
    伊不要提示支票。至98年10月間，被告魏文展以其已無法還
    款為由，要求伊「以債作股」，伊雖不同意，但被告魏文展
    仍在其於98年10月25日書立之切結書記載伊投資 100萬元，
    伊於看過切結書後認為這樣總比什麼都沒有好，遂在98年10
    月25日後無奈地承認投資 100萬元，此與證人林樹生於99年
    11月26日鈞院言詞辯論時所稱「以債作股」之情形相同。但
    在原告向被告魏文展承攬系爭鐵工等工程時（據推算應在97
    年10月間），伊根本無股東身分，自不可能與被告魏文展共
    同發包。又原告在99年3 月17日言詞辯論時亦供稱係被告魏
    文展找其承攬系爭工程，且由被告魏文展簽發個人支票支付
    工程款，凡上益徵伊並未與被告魏文展共同發包。此外，訴
    外人葉命招即豪記建材行事件，實係由於伊不諳法律，對於
    葉命招請求給付之支付命令，不知應於送達後20日之不變期
    間內提出異議，導致支付命令確定，因而不得不為給付，並
    非伊承認葉命招對其有承攬債權。退萬步言之，縱使葉命招
    對伊有承攬債權乙節屬實，亦不足以證明原告對伊有承攬債
    權存在。
３、再者，原告與訴外人吳旺火、林銘宓、專興企業有限公司、
    倆兄弟環保有限公司、王閩霆、林晉功、賴文流、黃振德分
    別向被告魏文展承攬上開房屋之土木裝潢工程、鐵工、鐵門
    、圍籬工程、地板、防焰綿帘工程、石子工程、土方載運地
    基回填工桯、磁磚工程、燈具工程、水電工程、油漆工程、
    天花板輕鋼架工程，嗣因被告魏文展積欠工程款避不見面後
    ，原告與吳旺火等承攬人不甘損失，又見葉命招順利取償，
    遂共同委託同一人代撰支付命令聲請狀向伊及訴外人林訓平
    求償，並均以參與上開房屋興建之某項工程及有葉命招事件
    為由，而主張伊有給付義務，惟均未提及伊曾與被告魏文展
    共同發包一事，此有支付命令裁定及支付命令聲請狀可稽。
    嗣原告在鈞院99年3 月17日言詞辯論時，雖一口咬定伊與林
    訓平係被告魏文展之股東，且其他債權人葉命招向鈞院聲請
    支命令勝訴，惟仍未提及伊曾與被告魏文展共同發包一事。
    詎原告於鈞院99年8 月11日言詞辯論時，經鈞院闡明合夥財
    產不足清償合夥債務為各合夥人負連帶責任之發生要件，原
    告應先就此要件負舉證責任，否則原告之訴難認有理由後，
    竟改口稱伊與被告魏文展共同發包。是以，茲由原告先以參
    與工程，繼之以合夥，卒以共同發包為由，要求伊給付系爭
    工程款，其主張先後不一，一改再改，顯見係其不甘損失，
    而虛構事實向伊求償。除此，關於證人林銘宓與吳旺火證述
    部分，認為渠等與本件有利害關係，並無期待可能其陳述公
    正，故無足採等語，資為答辯。
４、並聲明：(1)原告之訴及假執行之聲請均駁回；(2)如受不利判
    決，願供擔保請准免為假執行。
三、原告及被告林登騰不爭執之事實：
(一)坐落宜蘭縣礁溪鄉○○段687地號、地目田、面積1,787.21
    ㎡、權利範圍全部之土地，為被告林登騰與訴外人林訓平所
    共有，所有權應有部分各2分之1。被告魏文展向其2 人承租
    上開土地作為開設餐廳之用。
(二)門牌號碼宜蘭縣礁溪鄉○○村○鄰○○路○段256號之2層樓鋼
    筋混凝土造未辦保存登記建物（用途為：農舍），依主管機
    關宜蘭縣礁溪鄉公所98年1 月23日核發之使用執照所載（建
    造執照字號：97.12.08礁鄉字第16685號、使用執照字號：9
    8.1.23礁鄉工字第1121號），其起造名義人為被告林登騰及
    訴外人林訓平2人。
(三)前開建物關於「鐵工、鐵門、鋁門窗、圍籬」等工程，係由
    原告獨資經營之「証群企業社」所施作。總工程款258萬4,2
    02元，其中已付35萬元，部分現金、部分支票，支票部分係
    由被告魏文展以其名義簽發票據交付（部分兌現，部分退票
    ），未經被告林登騰之背書。
(四)前開建物另一工程承包商葉招財即訴外人豪記建材行前以被
    告林登騰及訴外人林訓平為相對人向本院聲請對被告發支付
    命令（即本院98年度司促字第4250號），被告林登騰並未提
    出異議已獲確定，並如數給付完畢。
四、得心證之理由：
(一)關於被告魏文展部分：
    查原告主張被告魏文展向被告林登騰及訴外人林訓平租用坐
    落「宜蘭縣礁溪鄉○○段 687地號」土地興建農舍，作為開
    設「來得吉」餐廳之用，並將該農舍之「鐵工、鐵門、鋁門
    窗、圍籬」等工程發包給原告承攬，嗣工程業已完工，建物
    並於98年1 月23日取得使用執照（門牌號碼為宜蘭縣礁溪鄉
    ○○村○○路6段256號），惟系爭工程承攬報酬總價為258
    萬4,202元，被告魏文展僅給付35萬元，餘款223萬4,202 元
    迄未支付之事實，業據其提出切結書、統一發票、証群企業
    社請款單等件（詳卷宗第53至55頁），並聲請傳訊證人林銘
    宓、吳旺火、簡茂慧、林樹生（詳卷宗第75至80、135至139
    、178至182頁）為佐，經核大致相符。且被告魏文展對於原
    告主張之事實，已於相當時期受合法之通知，均未於言詞辯
    論期日不到場，亦未提出準備書狀爭執，是依民事訴訟法第
    280條第3項準用同條第1 項之規定，亦應視同自認，故應堪
    信為真實。則原告主張依承攬契約之法律關係，請被告魏文
    展應給付原告223萬4,202元，及自民事準備(一)狀繕本送達之
    翌日即99年5月28日起至清償日止，按年息5％計算之利息，
    核屬有據，應予准許。
(二)關於被告林登騰部分：
    兩造爭執之處乃在於：兩造之間有無系爭承攬關係存在？又
    原告依承攬關係，請求被告連帶給付如訴之聲明所示之工程
    款及法定遲延利息是否有據？茲審酌如下：
１、按民事訴訟如係由原告主張權利者，應先由原告負舉證之責
    ，若原告先不能舉證，以證實自己主張之事實為真實，則被
    告就其抗辯事實即令不能舉證，或其所舉證據尚有疵累，亦
    應駁回原告之請求（最高法院17年上字第 917號判例參照）
    。而法院所確定之事實，皆係過去之歷史事實，為確保裁判
    之客觀性及公正性，事實之確定即非單純法院主觀之認識，
    須依「證據法則」作合理客觀之認定，而當事人主張之事實
    有爭執者，於訴訟中即為所稱之待證事實，當事人主張有利
    於己之事實者，即有提出證據證明其事實真實性之責任，此
    亦稱之舉證責任，當事人不能盡舉證責任，或所舉之證據不
    能證明所主張之事實為真正時，即須負有受到敗訴判決之危
    險，而民事訴訟上，負有舉證責任者雖無庸使法院得到「不
    容有合理性的懷疑」的確切心證，但仍必須收得「證據之優
    勢」，即足使法院取得蓋然性的心證，是於言詞辯論終結時
    ，如法院可獲得蓋然之心證時，待證事實將可受肯定之判斷
    ，如屬微弱心證以下的心證，應予否定之。次按，稱「承攬
    」者，謂當事人約定，一方為他方完成一定之工作，他方俟
    工作完成，給付報酬之契約。民法第490條第1項定有明文。
    是承攬乃為契約行為之1 種，須雙方意思表一致始足成立。
    查本件原告主張其曾參與前開建物「鐵工、鐵門、鋁門窗、
    圍籬」等工程之施作，並自承當初係被告魏文展與伊聯絡施
    作系爭工程及交付工程款等語在卷（詳卷宗第18頁）。則原
    告主張被告林登騰亦為系爭工程定作人之一，本於承攬契約
    法律關係請求被告給付剩餘工程款，既為被告林登騰所否認
    ，則其自應先就兩造間存有承攬契約之原因事實，依法負舉
    證責任。
２、經查，原告主張上情無非係以：被告林登騰不僅為系爭農舍
    基地之共有人，且與被告魏文展同為「來得吉」餐廳（本欲
    開設於系爭工程所附之農舍）之合夥人，更於施工期間經常
    到場巡視、監工，並由原告交付系爭工程之發票予被告林登
    騰，甚至在另一承包商葉命招即豪記建材行所聲請之支付命
    令確定後，如數給付葉命招承攬報酬，是以，足證原告與被
    告林登騰有承攬關係，為其論據。然查：
  系爭建物坐落之宜蘭縣礁溪鄉○○段 687地號土地乃為農地
    ，被告林登騰及訴外人林訓平為其所有人，應有部分各半。
    被告魏文展前於97年3月31日間與其2人簽訂書面之土地租賃
    契約書，約定被告魏文展向其2 人承租前開土地全部，以作
    為海產開發之運用，租期97年3月31日起至105年9月30日計8
    年6個月，月租1萬5,000元於每月1日付清，惟因工程浩大，
    故前6 個月施工期間免付租金，等7個月方收取租金；押金6
    萬元應於第1 次付租時同時付清；期滿雙方無續約行為時，
    魏文展所開發之硬體設備及裝潢歸林登騰等2 人所有；又前
    開土地為田，故林登騰2 人同意魏文展得自行設計填土，將
    來不必再恢復為田，且負有協助魏文展於開發中取得合法部
    分之證件，若有不能取得者則由魏文展自行自行解決。另租
    約所涉營業稅、房屋稅均由魏文展支付，餘由林登騰等2 人
    支付之事實，乃為兩造所不爭執（詳卷宗第 185頁），並有
    被告所提出之土地租賃契約在卷可按（詳卷宗第13、14頁）
    ，堪信屬實。是依前開土地租賃契約所定內容觀之，前開土
    地嗣起造作為海產店使用之建物即「來得吉」餐廳，其原始
    起造人應為被告魏文展，僅租期屆滿後被告魏文展同意另歸
    被告林登騰及訴外人林訓平取得所有權（或事實上處分權）
    而已。且因前開土地為農地，並以農舍名義起造建物，故依
    法令之限制，須以土地所有權人為起造名義人申請建照執照
    及使用執照，是以該租賃契約中亦約明被告林登騰及訴外人
    林訓平2 人「負有協助魏文展於開發中取得合法部分之證件
    」之義務，若有不能取得者則由魏文展自行自行解決，因此
    產生之「營業稅、房屋稅均由魏文展支付」等節明確，故原
    告以被告林登騰為系爭農舍基地之共有人，而認兩造間就系
    爭工程存有承攬關係，尚屬無據。
  又關於被告林登騰與被告魏文展同為「來得吉」餐廳（本欲
    開設於系爭工程所附之農舍）之合夥人乙節，固據其提出被
    告魏文展所書立之切結書（詳卷宗第45頁）。惟按，稱合夥
    者，為2 人以上互約出資以經營共同事業之契約，另隱名合
    夥則為當事人約定一方對於他方所經營之事業出資，而分受
    其營業所生利益，及分擔其所生損失之契約。故合夥所經營
    之事業，係合夥人全體共同之事業，隱名合夥所經營之事業
    ，則係出名營業人之事業，非與隱名合夥人共同之事業。後
    者之出資，其財產權移屬於出名營業人，故僅於其出資之額
    度內負分擔損失之責任，且對於出名營業人所為之行為，對
    於第3 人不生權利義務之關係。是依前開切結書內容觀之，
    被告魏文展乃切結系爭「來得吉」餐廳為其所開發，因其個
    人錯誤因素造成投資股東之損失，故願將該餐廳所有權利無
    條件轉讓給所有投資股東以共同決議善後事宜，並希望房東
    （因房屋依約將來歸地主取得，故此應係指地主）體諒，及
    詳列各投資股東出資之數額等語，實無從判斷其與所列投資
    股東間就系爭餐廳之經營，係屬前述「合夥」或「隱名合夥
    」之關係，故縱被告林登騰就此餐廳確有投資 100萬元之情
    事，亦難認其就系爭餐廳所附之建物起造過程中發包予原告
    承攬施作之「鐵工、鐵門、鋁門窗、圍籬」工程，與原告間
    乃直接有承攬關係存在。況被告一再抗辯其與被告魏文展間
    原為借貸關係，其後方無奈接受「以債作股」入股，而原告
    聲請傳訊之證人林樹生亦結證：「當初魏文展要開餐廳，我
    去找他，他要向我借錢，同時也找我入股，當時我有同意要
    暗中入股，入股多少還沒有談好，所以是先由魏文展向我借
    錢，向我借了300萬元，我去看得時候已經蓋好在營業了，
    借錢的時候就已經在營業了，本來我覺得不錯，結果後來就
    發生問題」、「我不知道（林登騰有入股），是發生問題到
    現場時，我才認識這些人的」、「不清楚（魏文展餐廳為何
    會蓋在林登騰的土地上）」、「不清楚（尚有何人入股）。
    當初是先向我借錢，後來才建議我入股」等語在卷（詳卷宗
    第179至182頁），益證被告林登騰所辯非無足採，且依證人
    林樹生所述入股情形乃由林登騰與投資人商議入股，但各投
    資人並不知何人入股及入股情形觀之，本件系爭餐廳之經營
    亦應為「隱名合夥」之可能性較高。故原告以此主張兩造間
    就系爭工程存有承攬關係，亦無足採。
  原告復主張施工期間經常到場巡視、監工，並由原告交付系
    爭工程之發票予被告林登騰，甚至在另一承包商葉命招即豪
    記建材行所聲請之支付命令確定後，如數給付葉命招承攬報
    酬，以為兩造間存有承攬關係之佐證。惟查，原告聲請傳訊
    之證人林銘宓、陳旺火、簡茂慧（即原告配偶）雖分別到庭
    結證：被告林登騰有在現場擔任小監工的工作，負責看頭看
    尾（詳卷宗第76、77頁）；魏文展說他和林登騰是股東，要
    一起蓋來經營餐廳，裝潢過程中有碰到林登騰，他都一起在
    那裡吃便當，也有到場監工，說希望工程趕快好，並提到他
    是合夥人（詳卷宗第78、79頁）；談的林登騰有在場，說他
    們錢已經準備好，不要煩惱，施工過程中林登騰有到場巡視
    ，並且要說趕快完成，過年前要營業（詳卷宗第136至138頁
    ）各等語。然其中證人陳旺火與被告間亦因系爭建物相關承
    攬報酬而與被告涉訟中，另證人簡茂慧則為原告之配偶，關
    係至為密切，本難期渠等為公正無訛之證述，故渠等證述之
    內容自應有相當之佐證，始足採信。況查，無論是證人林銘
    宓、陳旺火、簡茂慧均證述當初是被告魏文展找伊等去施作
    系爭工程，已付工程款是魏文展以現金或個人票支付（詳卷
    宗第76、78、79、136、137頁）。且證人林銘宓另證述伊施
    作的部分應如何施作及選色都是魏文展告訴伊的，沒有碰到
    林登騰指示的情形（詳卷宗第77頁）；證人吳旺火則證述因
    魏文展以前包過工程，裝潢、建築業他都懂，所以系爭餐廳
    由他負責調度（詳卷宗第78頁）；而證人簡茂慧更證稱當初
    與伊接觸的人是魏文展，等到事情爆發之後，才知道林登騰
    也是股東，還沒有發生問題時並不知道其2 人有何關係，只
    知道他們因為另一名產店有租賃關係，要開發票時才知道土
    地是被告林登騰的，發票要開林登騰的名義，施工期間有問
    題伊都是向魏文展反應，他和林登騰如何約定不清楚（詳卷
    宗第 137頁）各等語綦詳。而承前所述，系爭建物於租期屆
    滿時依其及訴外人林訓平與被告魏文展所簽訂之租約內容，
    建物權屬乃歸其及訴外人林訓平共同取得，故與之亦有一定
    之連結，故被告林登騰抗辯其因此於施工期間有到場關切之
    行為，亦難因之即認其與原告間必然成立契約關係，而為系
    爭工程定作人之一。又發票買受名義人與實際承買人有所出
    入，於我國商場交易上亦非罕見之情形，而本件建物因屬農
    舍，故須以地主名義向有關主管機關申請建照執照及使用執
    照，故被告抗辯因申報房屋造價時需使用以起造人為買受人
    之發票，故原告乃應被告魏文展之要求以上開土地共有人名
    義為買受人開立發票，衡情乃屬合理，是亦難以之即謂該承
    攬關係存在於兩造之間，故原告此部分主張，仍難採為有利
    之認定。
３、從而，原告並未就被告林登騰亦為系爭工程之定作人，亦即
    兩造確有承攬關係存在且其個人有積欠工程款之原因事實，
    提出足夠證據，以證實自己主張之事實為真實，則被告就其
    抗辯事實即令不能舉證，或其所舉證據尚有疵累，仍難認原
    告此部分之請求為正當。
(三)綜上所述，本件原告依承攬契約之法律關係，請求被告魏文
    展應給付原告223萬4,202元，及自民事準備(一)狀繕本送達之
    翌日即99年5月28日起至清償日止，按年息5％計算之利息，
    為有理由，應予准許。至其逾越前開範圍所為之請求，則屬
    無據，應予駁回。
五、假執行之宣告：原告陳明願供擔保聲請准宣告假行，就其勝
    訴部分，核無不合，爰酌定相當之擔保金額准許之；至其敗
    訴部分，其假執行之聲請則因訴之駁回，而失所依附，應併
    予駁回。
六、本件事證已臻明確，兩造其餘攻擊防禦方法及舉證，經核與
    判決結果無影響，爰不逐一論列，附此敘明。
、訴訟費用負擔之依據：民事訴訟法第79條。
中    華    民    國    100    年    1    月    21    日
                  臺灣宜蘭地方法院民事庭
                      法  官  林翠華
正本係照原本作成。
如對本判決上訴，須於判決送達後20日內向本院提出上訴狀（須
附繕本）。
中    華    民    國    100    年    1    月    21    日
                      書記官  劉婉玉
裁判費計算書：
┌────────┬────────┬────────┐
│   項      目   │金  額（新台幣）│   備    註     │
├────────┼────────┼────────┤
│ 第一審裁判費   │    23,176元    │原告繳納。      │
├────────┼────────┼────────┤
│ 證 人  旅 費   │       500元    │原告繳納。      │
├────────┼────────┼────────┤
│ 合        計   │    23,676元    │被告魏文展負擔。│
│                │                │                │
└────────┴────────┴────────┘